【裁判字號】    97,行商訴,120
【裁判日期】    980430
【裁判案由】    商標異議
【裁判全文】
智慧財產法院行政判決
                                   97年度行商訴字第120號
                                民國98年4 月9 日辯論終結
原      告  耐德科技股份有限公司
代  表  人  甲○○
訴訟代理人  劉志忠律師（兼送達代收人）
被      告  經濟部智慧財產局
代  表  人  乙○○（局長）住同上
訴訟代理人  戊○○
            丁○○
參  加  人  美商康泰納仕亞太有限公司
            （Conde Na.
代  表  人  丙○ ○ ○○○ .
訴訟代理人  蔡瑞森律師（兼送達代收人）
            陳長文律師
上列當事人間因商標異議事件，原告不服經濟部中華民國97年10
月8 日經訴字第09706113730 號訴願決定，提起行政訴訟，本院
判決如下︰
    主  文
原告之訴駁回。
訴訟費用由原告負擔。
  事實及理由
一、事實概要
    原告前於民國95年8 月25日以「Vogue 99」商標，指定使用
    於商標法施行細則第13條所定商品及服務分類表第35類之「
    廣告之企劃設計製作代理宣傳及宣傳品遞送，網路拍賣，市
    場調查，公關，為工商企業籌備商展及展示會，產品包裝，
    網路廣告看板出租，郵購，網路購物，化妝品零售，電氣及
    電子器具零售，透過電腦網路提供商品購物資訊，代理進出
    口服務及代國內外商各種產品之報價投標經銷商情之提供，
    建立電腦資訊系統資料庫，販賣機之租賃」等服務，向被告
    申請註冊，經被告審查，准列為註冊第1263474 號商標（下
    稱系爭商標，如附圖一）。嗣參加人美商康泰納仕亞太有限
    公司以其註冊第121823號商標（下稱據以異議商標，如附圖
    二）主張系爭商標違反商標法第23條第1 項第12款、第13款
    及第14款規定，對之提起異議。案經被告審查，認系爭商標
    有商標法第23條第1 項第13款規定之適用，以97年6 月23日
    中台異字第960834號商標異議審定書為「第1263474 號『Vo
    gue 99』商標之註冊應予撤銷」之處分，原告不服，提起訴
    願，經遭駁回，遂向本院提起行政訴訟。
二、原告之主張：
  (一)本案系爭商標與參加人據以異議之「VOGUE 」商標，並不構
    成近似，亦無混淆誤認之虞：
  1.兩造商標之外觀、讀音、名稱、觀念、意義、構圖意匠、整
    體設計，顯係完全不同的商標：
    (1)外觀不近似：系爭商標有英文及數字，據以異議商標僅有
      英文；系爭商標英文字體及數字均經特別設計且僅「V 」
      是大寫，據以異議商標英文字體毫無設計且全部是大寫；
      系爭商標英文字體是書寫體、字體流暢平順，據以異議商
      標英文字體是正楷體，全部粗線條且鋸齒狀，「抖動感覺
      」；系爭商標消費者選用商品應只辨別商標圖樣為「99」
      或「V-99」，據以異議商標消費者選用商品應係辨別商標
      圖樣為「VOGUE 」。
    (2)意義不同：VOGUE 原為法文，依據Free Online Language
      Translator網站的翻譯，英文是「Sail」，翻成中文是「
      風帆」，系爭商標申請書中的Vogue 的語文別特別註明是
      英文，中文字義寫明「時尚久久」，意義完全不同。
    (3)讀音不同：系爭商標依照簡明英漢詞典的讀音是「ninety
      -nine 」，華人的讀音是「久久」；「VOGUE 」依照簡明
      英漢詞典的讀音長短不同，發音亦不同。
    (4)名稱不同：據以異議商標「VOGUE 」，就法文而言，「風
      帆」是名詞，Vogue 就系爭商標而言，只是一個形容詞，
      說明一個以99為商標主軸之一時尚類服務。猶如被參加人
      之其他類型服務，註冊有Fashion 流行網站，Life生活網
      站、Pretty美妝網站。
    (5)觀念不同：據以異議商標也許正如異議人所言原為法文，
      不屬於英文之字義，而系爭商標於申請的文件中即標示語
      文別為英文，中文字義為「時尚久久」，觀念當然不同。
    (6)意義不同：據以異議商標在引領全球流行風潮，系爭商標
      設計之目的在於區隔服務內容。
    (7)構圖意匠不同：據以異議商標使用的是Dutch801 XBd BT
      字型，並且每一個字母都採大寫，表面出強勢銳利的風格
      。而系爭商標係經由美工特別設計的草書字型，第一個字
      母以大寫呈現，第2~5 個字母以小寫斜體字呈現，二字刻
      意放大，並且一高一低，與英文字母緊密連結，以想像的
      方式表現優雅，深刻意義中更帶有一像花朵般柔和中展現
      美麗的圖案。
    (8)整體設計更是完全不同：據以異議商標不論在什麼場合呈
      現，「VOGUE 」總是以最大的版面呈現，給人一種強勢與
      侵略性的意涵，而系爭商標即使在網站上呈現，總給人溫
      和、謙和的感覺，只是告訴消費者「這是一個時尚類型商
      品的網站」。二者是完全不同。
  2.被告機關認系爭商標將「99」置於「VOGUE 」之後，亦使人
    衍生其為「VOGUE 」品牌之「99」系列品牌或「VOGUE 」副
    品牌之聯想，故位於前方較引人注意之字首「VOGUE 」應為
    系爭商標用以表彰服務之主要識別部分，故認與據以異議之
    商標「VOGUE 」近似云云，惟查：
    (1)在第35類第3519服務組群中，就有62件商標申請人使用「
      VOGUE 」為商標之一部份而註冊在案，又有約三百件美國
      商標申請人使用「VOGUE 」為商標之一部份而註冊在案，
      反觀系爭商標之「99」，在第35類第3518服務組群中，只
      有22件商標申請人使用「99」為商標之一部份而註冊在案
      ，且其中有8 件是為原告所註冊，足見系爭商標圖樣之「
      VOGUE 」顯屬弱勢部分，「99」顯屬系爭商標圖樣之主要
      識別部分。
    (2)審查基準第5.1 「商標識別性之強弱」又載明「原則上創
      意性的商標識別性最強，而以習見事物為內容的任意性商
      標及以商品/ 服務相關暗示說明為內容的暗示性商標，其
      識別性即較弱。」，據以異議商標註冊在第35類第3519服
      務組群中，指定使用「VOGUE （流行時尚）」於「所有有
      關健康及美容、護髮、護膚及化妝、禮服、服裝及流行飾
      品之代理經銷、零售服務；百貨公司；超級市場」，簡直
      是標準的「以習見事物為內容的任意性商標及以商品/ 服
      務相關暗示說明為內容的暗示性商標」典範，任何服務名
      稱前加上「VOGUE （流行時尚）」，即是以習見事物為內
      容的任意性商標，任何人都可以對服務項目一目了然，據
      以異議商標識別性即較弱。「Vogue 」中文字義乃「時尚
      」，明白表示商品或服務之形狀、品質、功用或其他說明
      ，非僅限於「VOGUE 」商標使用，十分明確，參加人欲藉
      此不具識別性之商標，禁止極具識別性之系爭商標註冊，
      並誣指系爭商標將導致減損其不具識別性之「VOGUE 」商
      標之識別性及信譽，實係因據以異議商標太不具識別性，
      不應把責任歸於原告之系爭商標。
    (3)參加人在原告申請系爭商標之前，在國內共申請有26個與
      「VOGUE 」相同或相關的商標，其中22個完全只有「VOGU
      E 」五個英文字母，其他4 個，有2 個是「VOGUE GIRL」
      ，1 個是「VOGUE LIVING」，1 個是「VOGUE CAFE」，其
      主商標「VOGUE 」和「GIRL」、「LIVING」、「Cafe」之
      間都保留一空間，並沒有在字尾直接加上任何文字或記號
      的商標。若參加人和被告認為據以異議之商標在消費者的
      心目當中具有某一程度的知名，應該知道「VOGUE 」商標
      就是「VOGUE 」商標，不會在「VOGUE 」的字尾直接加上
      任何文字或記號。
    (4)「99」在華人的認知裡，具有極深的意涵，絕大部份的華
      人都會認同，然而被告硬要將它解讀成「99」是形容「Vo
      gue 」的形容詞，視判例如無物。原告又一再指出系爭商
      標即如原告之其他商標「Campus99」、「SHOPPI NG99 」
      、「Fashion99 」、「Life99」、「Pretty99」等「99」
      系列，且系爭商標係被架設在原告主網站「Shopping99」
      底下，和「Fashion99 」、「Life99」、「Pretty 99 」
      等並列，已經形成「99」系列商品的形象，所有華人看到
      「99」商標記號，一定會以華語之「久久」發音，這樣華
      人專有的商標名稱，怎麼可能會被消費者誤認為是歐美品
      牌的「99」系列或其副品牌？
    (5)系爭商標係原告主商標「SHOPPING99」購物網站4 個主打
      購物網站之一，其首頁之頁首即很清楚地顯示主網站與其
      他三個網站，隨時可以超連結的方式連結上各網站，每一
      個購物網的網址並且直接以非常醒目的商標圖樣呈現在首
      頁的上方，完全是一個封閉而獨立的行銷管道，根本不可
      能有混淆誤認的機會。
  (二)系爭商標與據以異議商標所指定使用之服務並不類似，亦無
    混淆誤認之虞，系爭商標「Vogue99 」具有極強烈的商標辨
    識性，服務項目截然不同，參加人經營的形態以雜誌為主，
    若非參加人在今（西元2007）年有提出網購服務之商標申請
    ，所有申請註冊之商品或服務項目，概與網路無關，而原告
    經營的形態全部以網路為主。由於原告在台灣經營「99」系
    列購物網站已進入第8 年，並已名列國內第4 大購物網站，
    就華人市場而言，具有某種程度的知名度是事實，消費者對
    於該網站之認知具有相當程度的熟悉度。
  (三)據以異議商標並非著名商標：
  1.「VOGUE 」英文字義即「時尚; 流行物; 時髦的事物；流行
    ; 風行」，形容商品潮流，而為商標識別性審查要點第四條
    之(1)商品或服務習慣上通用標章或通用名稱；(2)文字、圖形
    、記號、顏色、聲音、立體形狀或其聯合式，係表示指定商
    品或服務之形狀、品質、功用或其他說明者；(6)流行之標語
    、口號、廣告用語或廣告性質之圖形；(7)常用之成語或用語
    ，且為同業競爭者所必須使用之名詞，如何構成著名商標？
  2.在美國以「VOGUE 」作為商標申請註冊，而獲准於各類商品
    者多達293 件，在我國以「VOGUE 」作為商標申請註冊，而
    獲准於各類商品者，也有141 件，若再計算其他國家，上千
    件是理所當然，其商標識別性又豈只是較弱而已？尤有甚者
    ，在美國的商標註冊案中，有一件商標和參加人主張據以異
    議之「VOGUE 」商標極為近似的商標「VOGUE 」，被申請註
    冊於1908年1 月6 日雜誌商品類，由一家在美國紐約設立，
    名叫「VOGUE COMPANY 」的公司所擁有，後來移轉給ADVANC
    E MAGAZINE PUBLISHERS INC. CORPORATION，而不是參加人
    Conde Nast Asia/Pacific, Inc. ，顯然以「VOGUE 」為商
    標，且註冊於參加人引以為傲的雜誌類商品者，尚有其人，
    且非著名商標。
  3.原告成立於西元2000年，所有商標都具有非常強烈的商標識
    別性，甚至在網購業界以「99」系列：「199 」、「299 」
    、「399 」商品蔚為風潮，不是因為加在「99」前面的文字
    ，乃是「99」的圖樣和299, 399, 599, 899價格系列。且每
    一個商標文字也有其固定的圖樣，成為華人地區網購業翹楚
    ，市場遍及華人地區，若參加人稍具有網路知識，或自認為
    著名商標，也在乎台灣亞太市場，除應早該於註冊據以異議
    商標時，即列入網路購物商品，且早於2000年即架構網站，
    並出刊中文時尚系列雜誌。
  (四)並聲明：1.原處分與訴願決定均撤銷；2.訴訟費用由被告負
    擔。
三、被告之答辯：
  (一)按商標法第23條第1 項第13款本文規定：商標「相同或近似
    於他人同一或類似商品或服務之註冊商標或申請在先之商標
    ，有致相關消費者混淆誤認之虞者」，不得註冊。所謂有致
    消費者混淆誤認之虞，係指商標給予消費者的印象，可能致
    使消費者混淆而誤認商品\ 服務之來源，包括誤認來自不同
    來源的商品\ 服務以為來自同一來源，或者誤認二商標之使
    用人間存在關係企業、授權關係、加盟關係或其他類似關係
    。而判斷是否有混淆誤認之虞，本局公告之「混淆誤認之虞
    」審查基準（下稱審查基準），列有各項相關參考因素。其
    中商標近似及商品類似二項，依前揭法條規定為必須具備之
    要件。其他參酌因素則視個案中是否存在而為斟酌。
  1.本案兩造商標構成近似：
    按商標近似係指二商標予人之整體印象有其相近之處，若其
    標示在相同或類似的商品/ 服務上時，以具有普通知識經驗
    之消費者，於購買時施以普通之注意，可能會有所混淆而誤
    認二商品/ 服務來自同一來源或誤認不同來源之間有所關聯
    （審查基準5.2.1 參照）。商標近似之判斷得就二商標外觀
    、觀念及讀音為觀察。查本件系爭商標係由外文「Vogue 」
    及數字「99」所組成，其將數字「99」置於外文「Vogue 」
    之後，且置於字串之字尾，易引人衍生其為「Vogue 」品牌
    之「99」系列品牌或「Vogue 」之副品牌之聯想，故位於前
    方較引人注意之字首「Vogue 」應為系爭商標用以表彰服務
    之主要識別部分，與據以異議等商標相較，二者均有相同之
    外文「VOGUE 」，代表「流行、時髦或流行物、時髦事物或
    人物」之意，僅些微之文字大小寫及設計變化之差，無從作
    為兩造商標區辨之依據，是以具有普通知識經驗之消費者，
    於購買時施以普通之注意，可能會有所混淆而誤認二造服務
    來自同一來源或雖不相同但有關聯之來源，應屬構成近似之
    商標。
  2.兩造商標係指定使用於類似之服務：
    服務類似係指服務在滿足消費者的需求上以及服務提供者或
    其他因素上，具有共同或關聯之處，如果標上相同或近似的
    商標，依一般社會通念及市場交易情形，易使一般接受服務
    者誤認其為來自相同或雖不相同但有關聯之來源者而言（前
    揭審查基準5.3.1 參照）。查系爭商標指定使用於第35 類
    「郵購，網路購物，化妝品零售，代理進出口服務及代國肉
    外商各種產品之報價投標經銷商情之提供」等服務，與據爭
    商標指定使用於第35類「有關健康及美容、護髮、護膚及化
    妝、禮服、服裝及流行飾品之代理經銷、零售服務」等服務
    ，二者可滿足消費者相同需求，於服務提供者或其他因素上
    ，具有共同或關聯之處，如標上相同或近似商標，依一般社
    會通念及市場交易情形，易使一般接受服務者誤認其為來自
    相同或雖不相同但有關聯之來源，應屬構成類似之服務。
  (二)本件綜合兩造商標圖樣近似及指定服務類似程度等各項因素
    加以判斷，相關消費者有可能誤認二商標之服務為同一來源
    之系列服務，或者誤認二商標之使用人間存在關係企業、授
    權關係、加盟關係或其他類似關係，致生混淆誤認之虞，應
    有前揭法條規定之適用。至原告辯稱系爭商標中「99」係取
    自原告公司名稱之特取部分乙節，查原告「耐德科技股份有
    公司」係於89年4 月18日核准設立登記，晚於據以異議商標
    申請註冊之後，且原告之外文特取名稱「NINEDER 」與系爭
    商標中「99」尚屬有間，況原告之特取名稱為何，無從作為
    兩造商標是否構成近似之判斷依據。原告復主張以包括「VO
    GUE 」為商標申請註冊於第3519類之組群者，有62件，在美
    國則達三百多件註冊商標乙節，然核該等商標圖樣或與本件
    系爭商標圖樣不同，或所指定使用之服務有別，案情各異，
    或為各國法制及國情不同尚不得執此作為系爭商標應准註冊
    之有利論據。又原告雖提出網頁資料影本，主張其經營「網
    路購物網站」為華人市場所熟悉等情，惟依原告所提出上開
    使用證據資料，為數不多，且欠缺實際之行銷數據，在無其
    他具體事證可認我國消費者有積極接觸之情形下，無法認其
    使用「Vogue 99」為系爭商標圖樣已能為國內相關消費者所
    知悉注意而可與據以異議商標區辨，而無產生混淆誤認之虞
    之情事，是原告之抗辯，均不足採。本件商標既應依商標法
    第23條第1 項第13款規定撤銷其註冊，其是否另有違同條項
    第12、14款規定，即毋庸審究，併予敘明。
  (三)並聲明：1.駁回原告之訴；2.訴訟費用由原告負擔。
四、參加人之主張：
  (一)按商標「相同或近似於他人同一或類似商品或服務之註冊商
    標或申請在先之商標，有致相關消費者混淆誤認之虞者」，
    不得註冊，為商標法第23條第1 項第13款所明定。
  1.本案兩造商標構成近似：
    本案參加人之「VOGUE 」商標向被告請准註冊，指定使用於
    與系爭商標指定服務類似之服務或商品者，共有註冊第1218
    23號、第106941號、第156535號及第0000000 號4 件，此外
    ，參加人於我國註冊於其他類別，指定於與系爭商標指定服
    務不類似之服務之「VOGUE 」商標，計17件，而含外文「
    VOGUE 」之系列商標則有4 件，包括註冊第1049099 號「VO
    GUE LIVING」商標、註冊第1159803 號「Vogue Cafe」商標
    ，以及註冊第1033740 號與第181731號「VOGUE GIRL」商標
    合先敘明。查本件系爭商標係由外文「Vogue 」及數字「99
    」所組成，其將數字「99」置於外文「Vogue 」之後，易引
    人衍生其為據以異議商標「VOGUE 」之系列品牌之聯想，故
    位於字首明顯位置之外文「Vogue 」應為系爭商標用以表彰
    服務之主要識別部分。再者，依審查基準5.2.6.6 ，「組合
    或複合字詞之間以及與單一字詞之間，觀察時應先探求組合
    或複合字詞中，是否有主要字詞與形容詞之分，若有，原則
    上應以主要字詞為比對客體」。系爭商標之主要字詞為「VO
    GUE 」，與據以異議之商標為近似商標為不爭之事實，一般
    消費大眾極易因二商標之外觀及意義近似而有所誤認。質言
    之，系爭商標與據以異議之註冊第121823號、第106941號、
    第156535號及第1062688 號「VOGUE 」等商標相較，二者均
    有相同之外文「VOGUE 」，僅文字大小及「99」數字有無的
    細微差異，難以作為兩造商標區辨之依據，是以其具有普通
    知識經驗之消費者，於購買時施以普通之注意，可能會有所
    混淆而誤認二造服務來自同一來源或雖不相同但有關聯之來
    源，應屬構成近似之商標。
  2.兩造商標係指定使用於類似之服務/ 商品：
    按服務類似係指服務在滿足消費者的需求上以及服務提供者
    或其他因素上，具有共同或關聯之處，如果標上相同或近似
    的商標，依一般社會通念及市場交易情形，易使一般接受服
    務者誤認其為來自相同或雖不相同但有關聯之來源者而言（
    前揭審查基準5.3.1 參照）。查系爭商標指定使用於第35類
    「郵購、網路購物、化妝品零售、代理進出口服務及代國內
    外商各種產品之報價投標經銷商情之提供」等服務，與據以
    異議之註冊第121823號商標指定使用於第35類「有關健康及
    美容、護髮、護膚及化妝、禮服、服裝及流行飾品之代理經
    銷、零售服務」、第106941號商標指定使用之「超級市場、
    百貨公司」或第156535號商標指定使用之「經由傳播時尚及
    美容資訊之網路、電視、郵購目錄提供購物」等服務，均可
    滿足消費者相同需求，於服務提供者或其他因素上，具有共
    同或關聯之處；如標上相同或近似商標，依一般社會通念及
    市場交易情形，易使一般接受服務者誤認其為來自相同或雖
    不相同但有關聯之來源，應屬構成類似之服務。次按商品與
    服務間亦存在有類似的情形，例如服務之目的若在提供持定
    商品之銷售、裝置或修繕等，則該服務與該定商品間即存在
    有類似之關係（審查基準5.3.11參照）。準此，系爭商標指
    定使用服務中之「化妝品零售」與據以異議之註冊第1062
    688 號「VOGUE 」商標指定使用商品中之「各種化粧品、香
    水、皮膚保養品、頭髮保養品、人體用清潔劑」存在有類似
    關係，洵無疑義。
  3.其他判斷有無混淆誤認之虞的參考因素：
    依前揭審查基準「相關消費者對各商標熟悉之程度」亦為判
    斷有無混淆誤認之虞的一項參酌因素。查參加人為世界著名
    之出版公司，其據以異議之「VOGUE 」商標雜誌品質精良，
    廣泛行銷世界各地，並結合廣告及線上購物，深受各國消費
    者喜愛，業成為信譽卓著之國際性著名商標，識別性極強，
    此點經被告機關於96年9 月4 日中台異字第G00951215 號商
    標異議審定書內所肯認。而依台北高等行政法院89年訴字第
    285 號判決，越著名之商標，其商標圖樣之識別作用越強烈
    ，且其識別作用之強度，一定會與商標經久慣常使用有關。
    而經久慣常的使用，會使整體商標圖樣之「一體感」為社會
    大眾所充分認知，其結果會造成「往後其他新設計的商標圖
    樣，只要在整體設計精神及意匠上與該著名之商標圖樣相彷
    彿，而形成同一印象，即使有其餘之出入，該等出入均會被
    視為細微之出入，而非「可資辨識之顯著特徵」。以本案而
    言，系爭商標與據以異議商標，二者僅存有細微出入，而非
    「可資辨識之顯著特徵」，彰彰明甚。原告雖提出網頁資料
    影本，主張其經營「網路購物網站」為華人市場所熟悉等情
    ，惟依所提出之使用證據資料，為數不多，且欠缺實際之行
    銷數據，亦無其他具體事證可認我國消費者有積極接觸之情
    形，無法認其使用「Vogue 99」為系爭商標圖樣已能為國內
    相關消費者所知悉注意而可與據以異議商標區別，而無產生
    混淆誤認之虞之情事。
  (二)參加人即為美商Advance Magazine Publishers Inc.（「美
    商先進雜誌出版公司」）集團下之子公司，另依參加人網站
    之公司關係介紹網頁http://www.condenastcareers.com/ab
    out.cfm 觀之，包括參加人在內之「Conde Nast」集團公司
    確屬包括「Advance Magazine Publishers Inc.」在內之「
    Advance Publications」集團之關係企業，而該網頁右邊
    Our Brands（我們的品牌）欄位內除可見到註冊於參加人名
    下之Vogue 商標外，註冊於Advance Magazine Publishers
    Inc.名下之「Glamour 」商標與「Conde Nast Traveler 」
    商標亦名列其中，此亦為參加人及Advance Magazine Publi
    shers Inc. 屬同一集團下公司之佐證。
  (三)綜上所述，本件綜合兩造商標圖樣近似及指定服務類似程度
    等各項因素加以判斷，相關消費者有可能誤認二商標之服務
    為同一來源之系列服務，或者誤認二商標之使用人間存在關
    係企業、授權關係、加盟關係或其他類似關係，致生混淆誤
    認之虞，應有前揭法條規定之適用，被告所作系爭商標之註
    冊應予撤銷之處分並無任何違誤，原告提起本件訴訟，即應
    無理由。
五、本件之爭點：系爭商標是否相同或近似於參加人同一或類似
    商品之據以異議商標，有致相關消費者混淆誤認之虞，而違
    反商標法第23第1 項第13款規定？
六、本院查：
  (一)按商標相同或近似於他人同一或類似商品或服務之註冊商標
    或申請在先之商標，有致相關消費者混淆誤認之虞者，不得
    註冊，商標法第23條第1 項第13款本文定有明文。所謂「有
    致相關消費者混淆誤認之虞者」，係指兩商標因相同或構成
    近似，致使相關消費者誤認為同一商標，或雖不致誤認兩商
    標為同一商標，但極有可能誤認兩商標之商品／服務為同一
    來源之系列商品／服務，或誤認兩商標之使用人間存在關係
    企業、授權關係、加盟關係或其他類似關係而言。而判斷有
    無混淆誤認之虞，則應參酌商標識別性之強弱、商標之近似
    及商品／服務類似等相關因素之強弱程度、相互影響關係及
    各因素等綜合認定是否已達有致相關消費者產生混淆誤認之
    虞。
  (二)所謂商標構成相同或近似者，係指以具有普通知識經驗之一
    般商品購買人，於購買時施以普通所用之注意，就兩商標主
    要部分之外觀、觀念或讀音隔離觀察，有無引起混同誤認之
    虞以為斷，故兩商標在外觀、觀念或讀音上，其主要部分之
    文字、圖形或記號，有一近似，足以使一般相關消費者產生
    混淆誤認之虞者，即為近似之商標。又商標倘係拼音性之外
    文，則其起首字母在外觀及讀音上，對於整體字詞給予消費
    者之印象有極重要之影響，判斷時應賦予比重較重之考量。
    經查，系爭商標圖樣係由外文斜體字之「Vogue 」及阿拉伯
    數字「99」由左至右排列所組成，參以原告自承「99」之讀
    音為「久久」（見本院卷第176 頁），且原告在網購界係以
    「99」系列商品蔚為風潮，意指「299, 399, 599, 899」之
    價格系列（見本院卷第192 頁），則數字「99」則置於字尾
    ，係在引起相關消費者產生商品價格之聯想，然相關消費市
    場採用「99」作為價格尾數者，所在多有，相關消費者自不
    易將之作為區辨服務來源之文字。況原告另自承系爭商標係
    用於主網站「Shopping99」之下，而與原告其他商標「Fash
    ion99 」、「Life99」、「Pretty99」並列，其主要係為經
    營各種不同商品類別而設立，其中Vogue99.com 係主推時尚
    商品（見本院卷第186 頁），此有網頁附卷可按（見異議卷
    第144 頁），顯見原告用以區別其所有之「99」系列商標（
    即「SHOPPING99」、「Fashion99 」、「Life99」、「Pret
    ty 99 」等），亦係以字首之外文作為其區辦之主要部分，
    是以系爭商標自應以置於字首之外文「Vogue 」為主要識別
    部分。據以異議商標則係由單純未經設計外文「VOGUE 」所
    構成，是二者皆有引人注意之外文「Vogue 」，僅字母大小
    寫及字尾附加「99」數字之別，於異時異地隔離整體觀察或
    實際交易之際，易使人產生系列商標之聯想，應屬構成近似
    之商標。
  (三)又系爭商標係指定使用於「廣告之企劃設計製作代理宣傳及
    宣傳品遞送，網路拍賣，市場調查，公關，為工商企業籌備
    商展及展示會，產品包裝，網路廣告看板出租，郵購，網路
    購物，化妝品零售，電氣及電子器具零售，透過電腦網路提
    供商品購物資訊，代理進出口服務及代國內外商各種產品之
    報價投標經銷商情之提供，建立電腦資訊系統資料庫，販賣
    機之租賃」服務（見異議卷第15頁），其中「化妝品零售」
    服務，核與據以異議商標所指定使用之「所有有關健康及美
    容、護髮、護膚及化妝、禮服、服裝及流行飾品之代理經銷
    、零售服務；百貨公司；超級市場」服務（見異議卷第16頁
    ），二者所欲滿足之消費者需求及服務提供者，具有共同或
    關聯之處，如標上相同或近似商標，依一般社會通念及市場
    交易情形，易使一般接受服務者誤認其為來自相同或雖不相
    同但有關聯之來源，應屬構成類似之服務。原告雖主張系爭
    商標係使用於網路購物之行銷管道，參加人則未使用網購服
    務乙節，查參加人亦有使用據以異議商標於網路販售商品，
    此有網頁資料可按（見異議卷第109-110 頁），是以二者之
    行銷管道確有重疊之情事，即難謂無混淆之虞。
  (四)此外，參加人早於西元1892年創立公司以來即以「VOGUE 」
    作為商標，用以表彰其所出版之時尚國際雜誌及其提供之相
    關服務，並於美國、澳大利亞、加拿大、瑞士、中國大陸、
    德國、丹麥等地獲准註冊，且所發行之雜誌內容引領時尚，
    出版國家及於美國、英國、義大利、法國、德國、西班牙、
    葡萄牙、俄國、希臘、澳大利亞、日本、韓國、巴西、中國
    大陸等地，亦在我國各大書局廣為陳列銷售，此有參加人所
    呈「VOGUE 」雜誌出版資料、網路下載資料及世界各國註冊
    列表資料影本附卷可稽（見異議卷第41-100頁），堪認據以
    異議商標業經參加人廣為行銷使用，而為相關消費者較熟悉
    之商標，反之，系爭商標則係於95年8 月25日始申請註冊，
    於96年5 月16日始公告註冊，依其所呈網頁資料，尚難認系
    爭商標業已長久且廣泛使用，自應就據以異議商標給予較大
    之保護。
  (五)衡酌兩造商標為高度近似，且指定使用之服務復屬同一或高
    度類似，相關消費者復較熟悉據以異議商標等因素，以具有
    普通知識經驗之相關消費者於購買時施以普通之注意，自易
    產生其商品係源自於同一產製主體或雖不相同但有關聯之聯
    想，而發生混淆誤認之虞，是系爭商標之註冊，應有商標法
    第23條第1 項第13款規定之適用。
七、綜上所述，系爭商標有商標法第23條第1 項第13款規定不得
    註冊之情形。被告所為系爭商標註冊應予撤銷之處分，於法
    並無不合，訴願決定予以維持，亦無違誤，原告徒執前詞，
    聲請撤銷原處分及訴願決定，為無理由，應予駁回。
八、兩造其餘攻擊防禦方法均與本件判決結果不生影響，故不逐
    一論述，併此敘明。
據上論結，本件原告之訴為無理由，爰依行政訴訟法第98條第1
項前段，判決如主文。
中    華    民    國    98    年     4    月    30    日
                智慧財產法院第一庭
                            審判長法  官  李得灶
                                  法  官  王俊雄
                                  法  官  林欣蓉
上為正本係照原本作成。
如不服本判決，應於送達後20日內向本院提出上訴狀並表明上訴
理由，如於本判決宣示後送達前提起上訴者，應於判決送達後20
日內補提上訴理由書（須按他造人數附繕本）。
中    華    民    國    98    年     4    月    30    日
                                  書記官  周其祥


司法院資訊處製作；財團法人民間司法改革基金會備份。
